# 请教陈版主：关于会计利润与所得税费用调整过程

提问人：lcx2456 时间：2019-04-15 17:00:34
您好，请问在这个表里，
1. 如果是核销坏账，税务局未认可，企业未做纳税调减，那么是不是应该填在不可抵扣的成本、费用和损失的影响，
2. 如果企业税率从 25%调整到 15%， 17 年递延所得税按 25%提， 18 年的递延所得税按15% 提，对于递延所得税两年的税率差异是否放在不同税率的影响上
3. 如果企业税率为 10%，但是递延所得税资产按 25%提，对于递延所得税两年的税率差异是否放在不同税率的影响上
4. 填写合并附注的时候，如一家高新技术企业15% 税率作为母公司，下面有几家国外公司按 17%，0% 税率，是否需要锁定一个税率25%为法定税率，之后在适用不同税率的影响里调整
5. 填写合并附注的时候，由于合并抵消分录，使得利润总和不等于各家利润总和之和，比如投资收益的抵消，但是填写这个表又需要和合并报告的利润总和一致，抵消的调整该如何放？如何反应利润总和到所得税费用的调整过程？
会计利润与所得税费用调整过程
项目
利润总额 -
按法定税率计算的所得税费用 -
适用不同税率的影响 -
调整以前期间所得税的影响 -
不可抵扣的成本、费用和损失的影响 -
研发费用加计扣除 -
使用前期未确认递延所得税资产的可抵扣亏损的影响 -
本期未确认递延所得税资产的可抵扣暂时性差异或可抵扣亏损的影
响 -
非应税收入的影响 -
所得税费用 -

回答人：chenyiwei
1 、要考虑该项资产减值损失或者坏账核销损失的入账年度，以前年度是否确认过递延所得税资产，是否确定今后也不再可以税前扣除。
2 、可增设 “税率变动对递延所得税资产、负债的影响” 项目。
3 、同 2
4 、法定税率是母公司本年度实际适用的税率，此处为 15%。
5 、根据具体情况讨论，或者也可以依据合并报表直接编制。要牢记一点：在这张表上，对会计利润和应纳税所得额的影响金额和方向一致的项目无需反映；已确认递延所得税资产或负债的暂时性差异事项除了发生税率变动、递延所得税资产实现可能性变化冲回等特殊情况以外，在该调节表中不反映。

提问人：lcx2456 时间：2019-04-15 19:34:38
如果存在内部交易抵消，两家存在税率差 确认的递延所得税资产是按照买方确认嘛，收入抵消方减少的利润总和和成本抵消方减少增加的利润总和 两方税率不同与递延所得税资产的税率之间的差也放在税率调整里嘛？

回答人：chenyiwei
是，按内部买方适用税率计量。